臺灣高雄地方法院民事判決
111年度雄簡字第1294號
原      告  第一商業銀行股份有限公司

法定代理人  邱月琴  
訴訟代理人  林立晉  
被      告  洪金寶即環廢科技企業社




上列當事人間清償借款事件，經本院於民國111 年8 月18日言詞
辯論終結，判決如下：
    主      文
被告應給付原告新臺幣肆拾伍萬壹仟壹佰壹拾柒元，及自民國一
一一年一月八日起至民國一一一年六月三十日起，按週年利率百
分之一計算、自民國一一一年七月一日起至清償日止，按週年利
率百分之一點九五計算之利息，另自民國一一一年二月九日起至
民國一一一年六月三十日止，按週年利率千分之一計算、自民國
一一一年七月一日起至民國一一一年八月八日止，按週年利率千
分之一點九五計算、自民國一一一年八月九日起至清償日止，按
週年利率千分之三點九計算之違約金。
原告其餘之訴駁回。
訴訟費用新臺幣肆仟玖佰陸拾元由被告負擔。
本判決第一項得假執行，但被告以新臺幣肆拾伍萬壹仟壹佰壹拾
柒元供擔保後免為假執行。
    事實及理由
原告主張被告於民國110 年7 月8 日向其借款新臺幣（下同）50
0,000 元，約定借款期間至115 年7 月8 日止，依年金法按月攤
還本息，利息自110 年7 月8 日起至111 年6 月30日止按週年利
率1%、自111 年6 月30日起至115 年7 月8 日止，按週年利率1.
95% 計算，詎被告自111 年1 月8 日起即未依約還款，迄今尚積
欠本金451,117 元及利息未清償。為此，爰依消費借貸之法律關
係提起本訴，並聲明被告應給付原告451,117 元，及自111 年1 
月8 日起至111 年6 月29日止，按週年利率1%計算之利息，暨自
111 年6 月30日起至清償日止，按週年利率1.95% 計算之利息。
另自111 年2 月9 日起至清償日止，逾期在6 個月以內者，按上
開利率10% ，逾期超過6 個月者，按上開利率20% 計算之違約金
等事實，業據其提出借據、約定書、放款客戶授信明細查詢單及
通知函等件為證，而被告經合法通知未到庭爭執，亦未具狀作何
答辯或陳述，則原告主張被告有積欠前揭債務本金乙情，堪信為
真實。至原告主張之利息及違約金部分，其計算基準乃依據兩造
間借貸契約（即借據）之分段式利率約定，惟其中「111 年6 月
30日」顯然重複計入第一段之迄日與第二段之始日，復參前揭借
據【附註一：放款計息方式之中長期放款係以足月部分按月計息
，以本金乘其年利率、月數，再除以12即得利息額，不足月部分
，則按日計息。】之內容記載，本院認自111 年1 月8 日起至11
1 年6 月30日止，應按週年利率1%計算利息，而自111 年7 月1 
日起至清償日止，則按週年利率1.95% 計算之利息，恰為足月及
半年度分界，方符合契約解釋之真意，原告於起訴狀及本院言詞
辯論期日所主張之利息、違約金計算區間顯有「一日計算之誤差
」，該誤差自應予以駁回，其餘則無不合，是原告請求被告給付
如主文第1 項所示之金額為有理由，逾此範圍則屬無據，爰判決
如主文。又本件原告勝訴部分係適用簡易訴訟程序所為被告敗訴
之判決，依民事訴訟法第389 條第1 項第3 款規定，依職權宣告
假執行。並依同法第436 條第2 項適用第392 條第2 項規定，依
職權宣告被告預供擔保，得免為假執行。
中　　華　　民　　國　　111 　年　　 8　　月　　31　　日
          　　　　高雄簡易庭  法　　　官  謝宗翰
以上正本係照原本作成。
如對本判決上訴，須於判決送達後20日內向本院提出上訴狀，同
時表明上訴理由；如已於本判決宣示後送達前提起上訴者，應於
判決送達後20日內補具上訴理由（均須按他造當事人之人數附繕
本）。
中　　華　　民　　國　　111 　年　　8 　　月　　31　　日
                              書  記  官  許弘杰